【裁判字號】    97,易,1447
【裁判日期】    970923
【裁判案由】    竊盜
【裁判全文】
臺灣彰化地方法院刑事判決              97年度易字第1447號
公  訴  人  臺灣彰化地方法院檢察署檢察官
被      告  甲○○
                    現另案在臺灣彰化監獄執行中
上列被告因竊盜案件，經檢察官提起公訴（九十七年度偵字第六
六三八號），本院判決如下：
    主  文
甲○○竊盜，累犯，處有期徒刑月，如易科罰金，以新臺幣壹
仟元折算壹日。
    事  實
一、甲○○前因搶奪案件，經本院以九十三年度訴字第一三○七
    號判處有期刑一年二月確定，因施用第一級毒品案件，經本
    院以九十四年度訴字第二四二號判處有期徒刑八月確定，上
    開案件，再經本院以九十四年度聲字第一六九八號裁定合併
    定其應執行之刑為有期徒刑一年八月確定，嗣經送監執行，
    於民國九十五年十二月九日因縮刑期滿而執行完畢。另因施
    用第一級毒品案件，經本院以九十七年度訴字第八二二號判
    處有期徒刑九月確定，並於九十七年七月十七日送監執行，
    現仍在臺灣彰化監獄執行中。詎甲○○仍不知悔改，復基於
    意圖為自己不法所有之竊盜犯意，於九十七年六月二十四日
    下午一時七分許，先以尋找友人為由，委請其不知情之友人
    洪思偉騎乘車牌號碼ＢＶＪ－三八二號重型機車，搭載甲○
    ○，前往彰化縣鹿港鎮頂番里人和巷四一號、乙○○所經營
    之志成商店外，俟洪思偉騎乘上開重型機車離去後，甲○○
    即進入該商店內，佯裝購買飲料，趁該商店無人看管之機會
    ，徒手竊取乙○○所有、置放在櫃檯抽屜內之現金新臺幣（
    下同）二千元（一百元紙鈔四張、十元硬幣一百六十枚），
    得手後，旋即逃離現場，所得款項已花用殆盡。嗣因乙○○
    發現現金遭竊，並報警處理，經警調閱該商店內監視器錄影
    畫面，始循線查悉上情。
二、案經彰化縣警察局鹿港分局報告臺灣彰化地方法院檢察署檢
    察官偵查起訴。
    理  由
一、按被告以外之人於審判外之言詞或書面陳述，除法律有規定
    者外，不得作為證據。被告以外之人於偵查中向檢察官所為
    之陳述，除顯有不可信之情況者外，得為證據。被告以外之
    人於審判外之陳述，雖不符前四條之規定，而經當事人於審
    判程序同意作為證據，法院審酌該言詞陳述或書面陳述作成
    時之情況，認為適當者，亦得為證據。當事人、代理人或辯
    護人於法院調查證據時，知有第一百五十九條第一項不得為
    證據之情形，而未於言詞辯論終結前聲明異議者，視為有前
    項之同意。刑事訴訟法第一百五十九條第一項、第一百五十
    九條之一第二項、第一百五十九條之五分別定有明文。經查
    ：
  (一)證人即被害人乙○○、證人洪思偉於偵查中向檢察官所為證
    述，雖係被告以外之人於審判外之言詞陳述，為傳聞證據，
    然其於偵查中向檢察官所為證述，既經具結（偵卷第二三、
    二七頁），且本院審酌該言詞陳述係由證人出於自由意識而
    陳述，又無其他證據足認該陳述有何顯不可信之情事等一切
    情況，依刑事訴訟法第一百五十九條之一第二項規定，認上
    開證人於偵訊中之證述，自得採為認定本件犯罪事實所憑之
    證據。
  (二)證人乙○○、洪思偉於警詢時之證述，雖亦屬被告以外之人
    於審判外之言詞陳述，為傳聞證據，然經本院於審理時當庭
    直接提示而為合法之調查，被告未於言詞辯論終結前聲明異
    議，本院復審酌該等言詞陳述係由證人出於自由意識而陳述
    ，並無非法取證之情況，依刑事訴訟法第一百五十九條之五
    之規定，認上開證人於警詢時之證述，應得採為認定本件犯
    罪事實所憑之證據。
二、上開事實，迭據被告甲○○於警詢、偵訊、本院審理時，坦
    承不諱，核與證人乙○○、洪思偉於警詢、偵訊時，證述之
    情節相符，並有監視器錄影翻拍照片三幀在卷可稽，足徵被
    告之自白確與事實相符。本件事證明確，被告甲○○竊盜之
    犯行，應堪認定。
三、核被告所為，係犯刑法第三百二十條第一項之竊盜罪。又被
    告前因搶奪案件，經本院以九十三年度訴字第一三○七號判
    處有期刑一年二月確定，因施用第一級毒品案件，經本院以
    九十四年度訴字第二四二號判處有期徒刑八月確定，上開案
    件，再經本院以九十四年度聲字第一六九八號裁定合併定其
    應執行之刑為有期徒刑一年八月確定，嗣經送監執行，於九
    十五年十二月九日因縮刑期滿而執行完畢，此有臺灣彰化地
    方法院檢察署刑案資料查註紀錄表及臺灣高等法院被告前案
    紀錄表各一份在卷可稽，其於受有期徒刑執行完畢後，五年
    以內故意再犯本件有期徒刑以上之罪，為累犯，應依刑法第
    四十七條第一項規定，加重其刑。爰審酌被告正值青壯之年
    ，不思循正當途徑獲取所需，任意竊取他人財物，嚴重侵害
    他人財產法益，然考量其竊得現金金額不高，對被害人所生
    損害有限，且事後業與被害人達成和解，並賠償被害人損失
    ，此經證人乙○○於警詢、偵訊時，證述無訛（偵卷第九、
    二四頁），及其犯罪之動機、目的、生活狀況、智識程度，
    暨犯罪後坦承犯行，態度尚屬良好等一切情狀，量處如主文
    所示之刑，並諭知易科罰金之折算標準。
據上論斷，應依刑事訴訟法第二百九十九條第一項前段，刑法第
三百二十條第一項、第四十七條第一項、第四十一條第一項前段
，刑法施行法第一條之一，判決如主文。
本案經檢察官林子翔到庭執行職務。
中    華    民    國    97    年    9     月    23    日
                       刑事第六庭     法  官  鄭舜元
以上正本證明與原本無異。
如不服本判決，應於判決送達後10日內，向本院提出上訴書狀，
上訴書狀應「敘述具體上訴理由」，並按他造當事人之人數附繕
本。「切勿逕送上級法院」。
告訴人或被害人對於判決如有不服具備理由請求檢察官上訴者，
其上訴期間之計算係以檢察官收受判決正本之日期為準。
中    華    民    國    97    年    9     月    23    日
                                      書記官  陳秀香
附錄：論罪科刑法條
中華民國刑法第320條
意圖為自己或第三人不法之所有，而竊取他人之動產者，為竊盜
罪，處5年以下有期徒刑、拘役或5百元以下罰金。
意圖為自己或第三人不法之利益，而竊佔他人之不動產者，依前
項之規定處斷。
前二項之未遂犯罰之。


司法院資訊處製作；財團法人民間司法改革基金會備份。
